臺灣板橋地方法院刑事判決　　　　　　 100年度訴字第2497號
公　訴　人　臺灣板橋地方法院檢察署檢察官
被　　　告　林永昌
上列被告因違反毒品危害防制條例案件，經檢察官提起公訴（10
0 年度毒偵字第6590、6609號），被告於準備程序進行中先就被
訴事實為有罪之陳述，經告知簡式審判程序之旨，並聽取當事人
之意見後，本院合議庭裁定由受命法官獨任進行簡式審判程序，
判決如下：
    主  文
林永昌施用第一級毒品，累犯，處有期徒刑捌月；又施用第一級
毒品，累犯，處有期徒刑拾月。應執行有期徒刑壹年肆月。
    事實及理由
一、林永昌前於民國88年間因施用毒品案件，經本院以88年度聲
    毒聲字第6448號裁定觀察勒戒後，因認有繼續施用毒品之傾
    向，本院又以89年度毒聲字第59號裁定令入戒治處所強制戒
    治一年，本院復依聲請以89年度毒聲字第4523號裁定停止戒
    治，所餘戒治期間付保護管束，於90年1 月5 日交付保護管
    束期滿，並由臺灣板橋地方法院檢察署檢察官以90年度戒毒
    偵字第163 號為不起訴處分確定。又於95年間因施用毒品案
    件，經本院以95年度毒聲字第1281號裁定送觀察、勒戒，因
    認有繼續施用毒品傾向，再由本院以95年度毒聲字第1552號
    裁定令入戒治處所施以強制戒治，嗣經執行6 個月以上後，
    認已無繼續強制戒治之必要，於96年6 月13日執行完畢出所
    ，並由臺灣板橋地方法院檢察署檢察官以96年度戒毒偵字第
    278 號為不起訴處分確定。其又於96年間因施用毒品案件，
    經本院以96年度訴字第3037號判決判處有期徒刑十月確定，
    再於97年間因竊盜案件，經本院以97年度簡字第6511號判決
    判處有期徒刑三月確定，復於97年間因施用毒品案件，經本
    院以97年度訴字第2267號判決判處有期徒刑十月確定，其所
    犯上開3 罪嗣經本院以98年度聲字第675 號裁定應執行有期
    徒刑一年九月確定；其再於97年間因竊盜案件，經本院以97
    年度易字第3147號判決判處有期徒刑四月、六月、三月、五
    月，應執行有期徒刑一年二月確定，自97年9 月18日接續執
    行前開應執行之有期徒刑一年九月、一年二月，於100 年3
    月10日縮刑期滿執行完畢，猶不知悔改，復基於施用第一級
    毒品海洛因之犯意：
  (一)於100 年7 月14日中午12時許，在新北市永和區仁愛公園內
    ，以將海洛因摻水置入注射針筒加以注射於身體部位之方式
    ，施用毒品海洛因1 次，嗣於同日晚上8 時52分許，其因另
    涉竊盜案件經警通知前去新北市政府警察局新店分局，其於
    有偵查犯罪職權之機關或公務員發覺前，即向新北市政府警
    察局新店分局警員自首承認上情，嗣並接受裁判。
  (二)又另行起意，於100 年8 月11日（起訴書略載為於同年8 月
    12日下午4 時50分前之某時許），在新北市中和區四號公園
    廁所內，以將海洛因摻水置入注射針筒加以注射於身體部位
    之方式，施用毒品海洛因1 次，嗣於100 年8 月12日下午4
    時50分許，在新北市○○區○○路637 巷60弄口經警盤查發
    現其為列管之毒品治安顧慮人口，經其同意前往新北市政府
    警察局中和第二分局採尿，送驗結果呈鴉片類陽性反應，而
    查悉上情。
二、本件證據：
  1.被告林永昌於100 年7 月14日警詢時、100 年10月5 日檢察
    官偵訊時，及本院審理中之自白。
  2.卷附之臺灣檢驗科技股份有限公司100 年8 月8 日出具之濫
    用藥物檢驗報告，及新北市政府警察局新店分局偵辦毒品危
    害防制條例案被移送者姓名及代碼對照表各1 件。
  3.卷附之臺灣檢驗科技股份有限公司100 年8 月29日出具之濫
    用藥物檢驗報告，及新北市政府警察局中和第二分局偵辦毒
    品案件尿液編號及姓名對照表各1 件。
  4.卷附之臺灣高等法院被告前案紀錄表1 件。
三、核被告林永昌所為，係犯毒品危害防制條例第10條第1 項之
    施用第一級毒品罪。其於施用海洛因前之持有海洛因犯行，
    為高度之施用行為所吸收，不另論罪。被告先後2 次犯施用
    第一級毒品犯行，犯意各別，行為互殊，應予分論併罰。又
    查被告有前述之前科紀錄，有臺灣高等法院被告前案紀錄表
    1 件在卷足憑，其於前案執行完畢後，五年以內故意再犯本
    件有期徒刑以上之罪，均為累犯，應依法加重其刑。又被告
    於100 年7 月14日日晚上8 時52分許，係因另涉竊盜案件而
    為警通知前去新北市政府警察局新店分局製作警詢筆錄，其
    於警詢中供稱有於100 年7 月14日中午12時許，在新北市永
    和區仁愛公園內施用毒品海洛因之犯行，此有該警詢筆錄1
    份在卷可稽（見臺灣臺北地方法院檢察署100 年度毒偵字第
    2595號卷第3 至8 頁），被告是於有偵查犯罪職權之機關或
    公務員發覺之前，即向新北市政府警察局新店分局警員自首
    承認上開一(一)所示施用毒品海洛因之犯行，嗣並接受裁判，
    合於自首之要件，此部分爰依刑法第62條前段規定減輕其刑
    ，並依法先加後減之。爰審酌被告曾因施用毒品接受觀察勒
    戒及強制戒治，對於施用毒品行為之違法性及其法律效果，
    應有明確之認識，詎猶施用第一級毒品，顯然毫無悛悔之忱
    ，漠視法令之禁制，心存僥倖，應予非難，兼衡其犯罪動機
    、素行、所生危害及犯罪後態度等一切情狀，分別量處如主
    文所示之刑（就上開一(一)所示施用毒品海洛因犯行量處有期
    徒刑八月，就上開一(二)所示施用毒品海洛因犯行量處有期徒
    刑十月），並定其應執行刑。
據上論斷，應依刑事訴訟法第273 條之1 第1 項、第299 條第1
項前段，毒品危害防制條例第10條第1 項，刑法第11條前段、第
第47條第1 項、第62條前段、第51條第5 款，判決如主文。
本案經檢察官張慶林到庭執行職務。
中    華    民    國   100    年    11    月    15    日
                      刑事第一庭  法  官  戴嘉清
以上正本證明與原本無異。
如不服本判決應於收受送達後10日內向本院提出上訴書狀，並應
敘述具體理由；其未敘述上訴理由者，應於上訴期間屆滿後20日
內向本院補提理由書（均須按他造當事人之人數附繕本）「切勿
逕送上級法院」。
                                  書記官  廖貞音
中    華    民    國   100    年    11    月    15    日
附錄本案論罪科刑法條全文：
毒品危害防制條例第10條
施用第一級毒品者，處六月以上五年以下有期徒刑。
施用第二級毒品者，處三年以下有期徒刑。